臺灣板橋地方法院刑事判決　　　　　　　96年度易字第3431號
公　訴　人　臺灣板橋地方法院檢察署檢察官
被　　　告　丁○○
　　　　　　乙○○
　　　　　　　　　　（另案於臺灣臺北監獄臺北分監執行中）
上列被告等因竊盜等案件，經檢察官提起公訴（96年度偵字第18
562 號），本院以裁定進行簡式審判程序，判決如下：
    主  文
丁○○意圖為自己不法之所有，而侵占遺失物，處罰金新臺幣伍
仟元，如易服勞役，以新臺幣壹仟元折算壹日。又共同攜帶兇器
於夜間侵入住宅竊盜，處有期徒刑柒月；扣案油壓剪壹支沒收。
乙○○共同攜帶兇器於夜間侵入住宅竊盜，累犯，處有期徒刑捌
月；扣案油壓剪壹支沒收。
    事  實
一、丁○○於民國96年7 月底、8 月初某日時，在臺北縣中和市
    ○○路近明德路附近，拾獲甲○○之國民身分證、健保卡、
    金融卡各1 張（均為甲○○所有，前於96年7 月26日發現於
    不詳時、地遺失），竟意圖為自己不法之所有，將之均侵占
    入己，並隨身攜帶。丁○○另與乙○○（前因違反懲治盜匪
    條例案件，經本院以88年度訴字第182 號判處有期徒刑7 年
    確定，刑期起算日期為88年4 月6 日，而於94年9 月27日縮
    短刑期假釋出監，並於同年11月5 日縮刑期滿未經撤銷假釋
    ，上開有期徒刑以已執行論）共同基於意圖為自己不法所有
    之犯意聯絡，於96年8 月9 日晚間8 時許（起訴書誤載為9
    時許）之夜間，由乙○○攜帶其所有之金屬材質、客觀上足
    以對人之生命、身體、安全構成威脅，可為兇器使用之油壓
    剪1 支，2 人一同前往臺北縣永和市○○路107 號之公寓大
    樓前，趁該公寓1 樓大門未上鎖之機會，侵入屬該公寓住戶
    住宅一部分之公寓樓梯間，並沿樓梯上至該公寓頂樓屋頂，
    持前述油壓剪剪斷該處所設置、分別由遠傳電信股份有限公
    司基地台工程師戊○○及威寶電信股份有限公司基地台工程
    師丙○○所管理之各該電信公司所屬基地台銅製接地電纜線
    ，而竊取上開電纜線得手（合計長度約40公尺）；嗣乙○○
    即先行離去，由丁○○留在現場善後，此時適該公寓頂樓住
    戶李元光因察覺屋頂有異音，乃前往查看，發現丁○○在屋
    頂處，形跡可疑，旋報警處理，而當場查獲丁○○，並扣得
    前述油壓剪1 支，進而循線偵得上情。
二、案經甲○○、戊○○、丙○○訴由臺北縣政府警察局永和分
    局報請臺灣板橋地方法院檢察署檢察官偵查起訴。
    理  由
一、上揭事實，業據被告丁○○、乙○○2 人於本院審理時均坦
    白承認，核與告訴人甲○○、戊○○、丙○○於警詢中所指
    訴、證人李元光於警詢及檢察官訊問時所證述之情節相符，
    並有現場照片21幀、告訴人甲○○、戊○○、丙○○等人所
    出具之贓物認領保管單各1 紙等在卷可稽，及油壓剪1 支扣
    案可資佐證，足認被告2 人上開自白，核與事實相符；本件
    事證明確，被告2 人犯行均堪以認定。
二、核被告丁○○所為，係犯刑法第337 條之侵占遺失物罪、同
    法第321 條第1 項第1 款、第3 款之攜帶兇器於夜間侵入住
    宅竊盜罪；核被告乙○○所為，係犯刑法第321 條第1 項第
    1 款、第3 款之攜帶兇器於夜間侵入住宅竊盜罪。被告2 人
    上開竊盜犯行，彼此間有犯意之聯絡及行為之分擔，渠2 人
    並已共同實行犯罪之行為，均為共同正犯。被告2 人以一竊
    盜行為，同時竊取分屬告訴人戊○○、丙○○所管領之電纜
    線，而侵害數法益，為同種想像競合犯，應依刑法第55條前
    段規定，從一竊盜罪處斷。被告丁○○上開侵占遺失物、加
    重竊盜等2 項犯行，犯意各別，行為互殊，應予分論併罰。
    又被告乙○○有如事實欄第1 項所載之犯罪科刑及執行紀錄
    ，有臺灣高等法院被告前案紀錄表在卷可參，其於受有期徒
    刑之執行完畢後，5 年內故意再犯本件加重竊盜之有期徒刑
    以上之罪，為累犯，應依刑法第47條第1 項規定加重其刑。
    爰審酌被告2 人之犯罪動機、目的、手段、犯罪所得財物之
    價值、其行為對於告訴人所造成之損害程度，及被告2 人犯
    後於本院審理時均已坦承犯行，態度尚稱良好等一切情狀，
    分別量處如主文所示之刑，並就被告丁○○所宣告罰金刑部
    分諭知易服勞役之折算標準。扣案油壓剪1 支，係被告乙○○所有供渠2 人本件竊盜犯行所用之物，此據被告2 人供承
    明確，爰併依刑法第38條第1 項第2 款規定宣告沒收。
據上論斷，應依刑事訴訟法第284 條之1 、第273 條之1 第1 項
、第299 條第1 項前段，刑法第337 條、第28條、第321 條第1
項第1 款、第3 款、第55條、第42條第3 項、第47條第1 項、第
38條第1 項第2 款，刑法施行法第1 條之1 第1 項、第2 項前段
判決如主文。
本案經檢察官黃佳權到庭執行職務
中　　華　　民　　國　　96　　年　　12　　月　　31　　日
                  刑事第二庭  法　官  劉景宜
以上正本證明與原本無異
如不服本判決應於送達後10日內向本院提出上訴狀
                              書記官　謝秀青
中　　華　　民　　國　　97　　年　　1 　　月　　2 　　日
附錄本案論罪科刑法條全文：
刑法第337條、第321條第1項第1款、第3款
刑法第337條
意圖為自己或第三人不法之所有，而侵占遺失物、漂流物或其他
離本人所持有之物者，處5百元以下罰金。
刑法第321條
犯竊盜罪而有左列情形之一者，處6月以上、5年以下有期徒刑：
一  於夜間侵入住宅或有人居住之建築物、船艦或隱匿其內而犯
    之者。
二  毀越門扇、牆垣或其他安全設備而犯之者。
三  攜帶兇器而犯之者。
四  結夥三人以上而犯之者。
五  乘火災、水災或其他災害之際而犯之者。
六  在車站或埠頭而犯之者。
前項之未遂犯罰之。
